行　政　法　院　裁　定　　　　　　　　　　　　　八十七年度裁字第一二一六號
　　聲　請　人　甲○○
右聲請人因有關國防事務事件，對本院中華民國八十七年五月二十一日八十七年度裁
字第五七四號裁定，聲請再審，本院裁定如左︰
　　主  文
再審之聲請駁回。
　　理  由
按當事人對於本院所為之裁定聲請再審，必須原裁定具有行政訴訟法第二十八條所列
各款情形之一者，始得為之，此觀之同法第三十條準用第二十八條之規定殊明。本件
聲請人並未明確陳明其係依何款聲請再審，惟依其陳述意旨，無非指原裁定有該條第
一款再審事由，合先明；而該款所謂「適用法規顯有錯誤者」，係指原判決所適用
之法規與現行法律有所牴觸或有效之判例、解釋有所違反者而言，至於事實認定錯誤
或法律上見解之歧異，不得謂為適用法規顯有錯誤。本件聲請人前因有關國防事務事
件，提起行政訴訟，經本院八十七年裁字第五七四號裁定即原裁定，以聲請人僅向相
對人國防部人事參謀次長室及國家安全局陳情，核與司法院釋字第二四三號解釋意旨
不符，從而聲請人未經過合法之訴願及再訴願程序，逕行提起行政訴訟，揆諸首揭說
明，其起訴顯難認為合法為由，裁定駁回。核其適用法規並無違誤，且與判例、解釋
亦無牴觸，自無適用法規顯有錯誤之情事。聲請人認原裁定有行政訴訟法第二十八條
第一款再審事由，無非以：行政訴訟法及訴願法第一條規定之人民，係指非公務員；
而依司法院釋字第二四三號、第二九八號、第四三○號等解釋，公務人員得逕行提起
行政訴訟，不必經訴願、再訴願之程序，原裁定誤解行政訴訟法及訴願法第一條規定
之意旨，逕行裁定駁回聲請人之訴，於法有違云云。經查，人民提起行政訴訟，須以
經過合法之訴願及再訴願程序，為其前提要件，其未經過訴願、再訴願程序，遽行提
起行政訴訟，自非法之所許，此觀行政訴訟法第一條第一項之規定甚明，上開「人民
」包括公務人員。又上開司法院解釋僅係就公務人員因考績、免職處分及軍人退伍等
事項，對受處分人之身分或職業受有重大影響，自得准其循訴願及行政訴訟程序尋求
救濟，即仍應以經訴願程序，始得提起行政訴訟。從而，聲請人上開主張，認公務人
員不經訴願程序，得逕行提起行政訴訟者，無非法律上見解之歧異，核與首揭聲請再
審要件不符。綜上陳述，聲請人以行政訴訟法第二十八條第一款再審事由，聲請再審
，洵無理由，應予駁回。
據上論結，本件再審之聲請為無理由，爰依行政訴訟法第三十三條、民事訴訟法第五
百零七條、第五百零二條第二項，裁定如主文。
中    華    民    國     八十七      年      十      月     二十二      日
                    行 政 法 院 第 五 庭
                                審 判 長 評  事      廖  政  雄
                                         評  事      高  秀  真
                                         評  事      藍　獻　林
                                         評  事      林  清  祥
                                         評  事      劉  鑫  楨
右  正  本  證  明  與  原  本  無  異
                                         法院書記官  張  惠  美
中    華    民    國     八十七      年      十      月     二十二      日
